臺灣士林地方法院民事判決
110年度建字第14號
原      告  晟揚機械工程有限公司（原名泰鑫起重工程有限                        公司）
法定代理人  陽政忠  
訴訟代理人  柳慧謙律師
被      告  煒盛廢水處理股份有限公司
法定代理人  張家豪  
被      告  薪豐工程有限公司
法定代理人  邱德圳  
上列當事人間請求給付工程款事件，本院於民國110年12月6日言
詞辯論終結，判決如下：
    主  文
被告薪豐工程有限公司應給付原告新臺幣壹佰貳拾參萬陸仟貳佰
伍拾伍元，及自民國一百一十年五月二十七日至清償日止，按週
年利率百分之五計算之利息。
原告其餘之訴駁回。
訴訟費用由被告薪豐工程有限公司負擔。
本判決第一項於原告以新臺幣肆拾壹萬貳仟零捌拾伍元為被告薪
豐工程有限公司供擔保後，得假執行。但被告薪豐工程有限公司
如以新臺幣壹佰貳拾參萬陸仟貳佰伍拾伍元為原告預供擔保，得
免為假執行。
原告其餘假執行之聲請駁回。
    事  實  及  理  由
壹、程序部分
    本件被告薪豐工程有限公司(下稱被告薪豐公司)未於言詞辯
    論期日到場，核無民事訴訟法第386條各款所列情形，爰依
    原告之聲請，由其一造辯論而為判決。
貳、實體部分
一、原告主張：
  ㈠原告晟揚機械工程有限公司(下稱原告)原名泰鑫起重工程有
    限公司，於民國109年5月28日更名。被告煒盛廢水處理股份
    有限公司(下稱被告煒盛公司)與被告薪豐公司於107年12月2
    6日共同得標並承攬桃園市政府水務局(下稱桃園市水務局)
    「桃園復興區小烏來風景特定區汙水下水道系統工程」(下
    稱系爭下水道工程)，被告薪豐公司則於108年6月間將該工
    程中之「擋土支撐工程」(下稱系爭工程)交由原告承攬，原
    告並於109年5月29日完成系爭工程，而被告薪豐公司尚積欠
    原告工程款新臺幣(下同)123萬6,255元（下稱系爭工程款）
    迄未給付，原告不得已函請桃園市水務局監督付款，經桃園
    市水務局以109年10月12日桃水汙企字第1090075110號函回
    以系爭下水道系統工程已於109年6月12日由被告煒盛公司全
    權繼受被告薪豐公司一切權利義務，為此依民法第490條第1
    項、第505條、承攬及不真正連帶法律關係提起本訴等語。
　㈡並聲明：⒈被告煒盛公司應給付原告123萬6,255元，及自起訴
    狀繕本送達翌日起至清償日止，按年息百分之五計算之利息
    。⒉被告薪豐公司應給付原告123萬6,255元，及自起訴狀繕
    本送達翌日起至清償日止，按年息百分之五計算之利息。⒊
    前二項給付，如其中一被告已為給付者，另一被告於該給付
    範圍內同免給付責任。⒋願供擔保請准宣告假執行。　
二、被告煒盛公司則以：
  ㈠被告煒盛公司及被告薪豐公司於107年12月14日共同投標桃園
    市水務局之系爭下水道工程，由被告煒盛公司為代表廠商，
    並於108年1月30日簽屬工程採購契約(下稱系爭下水道工程
    採購契約)。俟被告薪豐公司於109年6月間財務周轉困難，
    遭遇瓶頸無法進場施作，請求被告煒盛公司依約繼受其於系
    爭下水道工程採購契約之權利義務，被告煒盛公司並於同年
    7月6日提出繼受計畫(下稱系爭繼受計畫)，先後於7月7日及
    7月8日經監造單位及業主同意。
　㈡查被告煒盛公司所繼受者為被告薪豐公司對桃園市水務局在
    系爭下水道工程採購契約下應負之權利與義務，與合約外之
    第三人即原告無涉，而被告煒盛公司於系爭繼受計畫中已表
    明排除未與被告煒盛公司簽約之下包商，是以被告煒盛公司
    並無繼受被告薪豐公司全部營業之想法或法定、約定義務至
    明等語資為抗辯。並聲明：⒈原告之訴及假執行之聲請均駁
    回。⒉如受不利判決，願供擔保請准宣告免為假執行。　
三、被告薪豐公司未於言詞辯論期日到場，亦未提出書狀作何聲
    明或陳述。
四、本院之判斷：
  ㈠原告主張被告煒盛公司、薪豐公司共同得標並承攬桃園市水
    務局系爭下水道工程，被告薪豐公司於108年6月間將該工程
    中之「擋土支撐工程」即系爭工程交由原告承攬施做等情，
    為被告煒盛公司所不爭執，並有工程報價單（本院卷第28頁
    ）及桃園市水利局檢送之系爭下水道工程購契約、系爭繼受
    計畫為證（本院卷第136至224頁），原告此部分主張應堪信
    為真實。
  ㈡被告薪豐公司部分：
　　按稱承攬者，謂當事人約定，一方為他方完成一定之工作，
    他方俟工作完成，給付報酬之契約。民法第490條第1項定有
    明文。原告主張系爭工程完工後，被告薪豐公司尚積欠123
    萬6,255元工程款，並提出未付帳款明細、請款單為證（本
    院卷第30至44頁），被告薪豐公司既未到庭，亦未提出書狀
    爭執，本院認原告此部分主張應堪採信，是原告請求被告薪
    豐公司給付系爭工程款123萬6,255元，為有理由。
  ㈢被告煒盛公司部分：
　　原告主張被告煒盛公司承擔被告薪豐公司積欠之系爭工程款
    債務云云，此部分為被告煒盛公司所否認。依桃園市水利局
    檢送之系爭繼受計畫第2點記載：「原分包廠商後續事宜之
    處理：薪豐公司原簽約之下包廠商，已經煒盛公司另外書面
    同意、與煒盛公司另外簽約、且於薪豐公司已施做未請領經
    業主同意可請領工程款範圍內，煒盛公司才與該下包廠商單
    獨協議」（本院卷第223頁），僅就被告薪豐公司已施做未
    請領工程款部分，另由被告煒盛公司與該下包廠商協議外，
    被告煒盛公司並無承諾概括承受被告薪豐公司之債務，而原
    告既未舉證證明被告煒盛公司與被告薪豐公司間，或被告煒
    盛公司與原告間，就系爭工程款有為債務承擔之契約存在，
    則原告此部分主張並無依據。
  ㈣按給付無確定期限者，債務人於債權人得請求給付時，經其
    催告而未為給付，自受催告時起，負遲延責任；其經債權人
    起訴而送達訴狀，或依督促程序送達支付命令，或為其他相
    類之行為者，與催告有同一之效力；遲延之債務，以支付金
    錢為標的者，債權人得請求依法定利率計算之遲延利息；應
    付利息之債務，其利率未經約定，亦無法律可據者，週年利
    率為百分之五。民法第229條第2項、第233條第1項及第203
    條分別定有明文。原告請求被告薪豐公司給付一定之金額，
    屬以支付金錢為其標的，揆諸上開說明，原告請求被告薪豐
    公司給付自起訴狀繕本送達即110年5月26日（見本院卷第75
    之1頁送達證書）之翌日，按週年利率百分之五計算之遲延
    利息，即無不合。
五、綜上所述，原告基於承攬法律關係，請求被告薪豐公司給付
    123萬6,255元，及自110年5月27日起至清償日止，按週年利
    率百分之五計算之利息，為有理由。至原告基於承攬、債務
    承擔法律關係，請求被告煒盛公司給付上開款項，則無理由
    ，應予駁回。
六、原告陳明願供擔保，請准宣告假執行。就原告勝訴部分，經
    核於法要無不合，爰酌定相當之擔保金額，予以准許。本院
    並依職權定被告薪豐公司以相當金額供擔保後，得免為假執
    行。至原告敗訴部分，其假執行之聲請因失所附麗，應併予
    駁回之。
七、本件事證已臻明確，兩造其餘之攻擊或防禦方法及未經援用
    之證據，經本院斟酌後，認為均不足以影響本判決之結果，
    自無一一詳予論駁之必要，併此敘明。
八、據上論結，原告之訴為一部有理由、一部無理由，依民事訴
    訟法第385條第1項前段、第79條、第390條第2項、第392條
    第2項，判決如主文。
中　　華　　民　　國　　110 　年　　12　　月　　30　　日
                          民事第二庭
                              法  官  辜  漢  忠  
以上正本係照原本作成。
如對本判決上訴，應於判決送達後20日內向本院提出上訴狀，若
委任律師提起上訴者，應一併繳納上訴審裁判費，否則本院得不
命補正逕行駁回上訴。
中　　華　　民　　國　　110 　年　　12　　月　　30　　日
                              書記官  潘  盈  筠